最高法院民事裁定　　　　　　　　　　111年度台聲字第623號
聲　請　人　劉淑惠
訴訟代理人　蘇慶良律師
上列聲請人因與相對人嘉義縣立昇平國民中學間請求國家賠償事
件，對於中華民國110年10月7日本院裁定（110年度台上字第286
7號），聲請再審，本院裁定如下：
    主  文
聲請駁回。
聲請訴訟費用由聲請人負擔。
    理  由
一、本件聲請人以本院110 年度台上字第2867號確定裁定（下稱
    原確定裁定）有民事訴訟法第496條第1項第1 款所定情形，
    對之聲請再審，係以：本件原審109年度上國字第5號國家賠
    償事件（下稱原審事件），與原審另件108 年度上字第15號
    損害賠償事件，其當事人與事實均不相同，當無爭點效之適
    用，乃原審事件就伊之主張置而不論，即為伊不利之判決（
    下稱原第二審判決），已有判決適用法則不當之違背法令。
    又相對人於原審事件委任其前校長謝正裕為訴訟代理人，並
    賦予特別代理權，除違反民法一般代理之立法目的外，亦違
    反民事訴訟法第47條、第52條規定之意旨，構成相對人未經
    合法代理之情形，惟原確定裁定認伊之上訴不合法，裁定駁
    回伊對原第二審判決之上訴，有適用法規顯有錯誤之再審事
    由等詞，為其論據。
二、惟按上訴第三審法院，非以原判決違背法令為理由，不得為
    之。又提起上訴，上訴狀內應記載上訴理由，表明原判決所
    違背之法令及其具體內容，暨依訴訟資料合於該違背法令之
    具體事實，其依民事訴訟法第469條之1規定提起上訴者，並
    應具體敘述為從事法之續造、確保裁判之一致性或其他所涉
    及之法律見解具有原則上重要性之理由。同法第467 條、第
    470條第2項定有明文。另取捨證據、認定事實屬於第二審法
    院之職權，若其認定並不違背法令，即不許任意指摘其認定
    不當，以為上訴理由。本件聲請人對於原第二審判決提起第
    三審上訴，核其上訴理由，無非係就該判決取捨證據、認定
    事實之職權行使所論斷：相對人於民國105 年12月22日，由
    時任校長之謝正裕以學校名義函覆臺灣嘉義地方檢察署（下
    稱嘉義地檢署）之系爭函文形式上為真正，並無偽造、變造
    情事，且係就嘉義地檢署函詢聲請人任職情形，及學校就相
    關事項處理經過予以回覆，並附具相關證據資料為憑，尚非
    虛構，自無不法侵害聲請人之名譽、人格。聲請人依國家賠
    償法第2條第2項規定，請求相對人賠償新臺幣200 萬元本息
    ，及刪除電子公文系統等相關公文資料，不能准許等情，指
    摘為不當。並就原審命為辯論及已論斷者，泛言未論斷，而
    非表明該判決所違背之法令及其具體內容，暨依訴訟資料合
    於該違背法令之具體事實，更未具體敘述為從事法之續造、
    確保裁判之一致性或其他所涉及之法律見解具有原則上重要
    性之理由。原確定裁定因認聲請人之上訴為不合法，以裁定
    予以駁回，並敘明相對人於事實審委任謝正裕為訴訟代理人
    ，並非授與他造當事人以訴訟代理權，自無違反雙方代理可
    言，復敘明原第二審判決贅述其他理由，無論當否，要與裁
    判之結果不生影響，經核並無適用法規顯有錯誤之情形。聲
    請人執以對原確定裁定聲請再審，非有理由。
三、據上論結，本件聲請為無理由。依民事訴訟法第95條、第78
    條，裁定如主文。
中    華    民    國   111    年    2     月    23    日
                      最高法院民事第六庭
                          審判長法官  李  寶  堂（主筆）
                                法官  李  文  賢  
                                法官  林  玉  珮  
                                法官  高  榮  宏  
                                法官  許  秀  芬  
本件正本證明與原本無異
                                      書  記  官
中    華    民    國   111    年    3     月    2     日